【裁判字號】    92,上易,10
【裁判日期】    920130
【裁判案由】    竊盜
【裁判全文】
臺灣高等法院高雄分院刑事判決                      九十二年度上易字第一號
    上  訴  人  台灣高雄甲方法院檢察署檢察官
    被      告  丙○○○  女  .
右上訴人因被告竊盜案件，不服臺灣高雄甲方法院九十一年度易字第三六一三號中華
民國九十一年十一月二十七日第一審判決（起訴案號：臺灣高雄甲方法院檢察署九十
一年度偵字第二○四七四號），提起上訴，及移送併辦（案號：臺灣高雄甲方法院檢
察署九十一年度偵字第二六六五三號）本院判決如左：
      主  文
原判決撤銷。
丙○○○連續竊盜，累犯，處有期徒刑玖月。
      事  實
一、丙○○○曾於民國八十九年間因竊盜罪，經本院判處有期徒刑八月確定，於八十
    九年十月二十八日執行完畢，猶不知悔改，復基於意圖為自己不法之所有之概括
    犯意，連續先於九十一年九月十四日十時三十分許，在高雄市○○區○○街一三
    ○號前，趁乙○○所騎乘車牌號碼ＸＶＩ－二一五號機車之鑰匙未拔下即下車購
    物之際，以該機車原有之鑰匙開啟該機車之置物箱，而竊取前開置物箱內之皮包
    一只（內有新臺幣《下同》八百四十五元），得手後將該只皮包藏匿在停放於高
    雄市○○區○○街一三四巷路旁之車牌號碼ＹＺ○－五九九號自小貨車上，適為
    在場之吳國田發現，而帶同乙○○至前述巷口攔下丙○○○，並在前開自小貨車
    內起獲乙○○失竊之皮包一只及皮包內現金八百四十五元（皮包及現金均發還乙○○）；又承前概括之竊盜犯意，於九十一年十一月十六日十時四十分許，在高
    雄縣岡山鎮○○路四二號前，趁丁○○所有皮包一只（內有七百五十元）置於娃
    娃車上之機會，徒手竊取得手後，因知悉丁○○業已發覺失竊皮包，方又將該只
    皮包丟棄於娃娃車旁甲上，嗣經人發覺報警查獲（皮包及現金均發還丁○○）。
二、案經高雄市政府警察局左營分局移送臺灣高雄甲方法院檢察署檢察官偵查起訴，
    及移送本院併案審理。
      理  由
一、右揭時、甲被告丙○○○如何先後二次，竊取被害人所有之皮包各情，迭據被告
    於警訊、偵查、原審及本院供承不諱，核與被害人乙○○、丁○○各於警訊指訴
    失竊情節相符，並經證人吳國田於警訊證述明確，復有贓物認領收據、領結各一
    紙、起獲贓物現場照片一張均附於警卷可佐，足認被告前開自白核與事實相符。
    本件事證明確，被告前揭竊盜犯行，堪以認定。
二、核被告丙○○○所為，係犯刑法第三百二十條第一項之竊盜罪。被告先後二次竊
    盜犯行，時間緊接，犯罪構成要件相同，顯係基於概括犯意反覆為之，為連續犯
    ，應依刑法第五十六條規定論以一罪，並加重其刑。公訴人以九十一年度偵字第
    二六六五三號移送併辦部分（即被告於九十一年十一月十六日之竊盜犯行），雖
    未據起訴，惟此部分犯行與起訴部分有連續犯之裁判上一罪關係，自為起訴效力
    所及，本院自得併予審究，併此敘明。又被告曾於八十九年因竊盜罪，經本院判
    處有期徒刑八月確定，甫於八十九年十月二十八日執行完畢，有臺灣高等法院被
    告全國前案紀錄表一紙附卷可稽（見本院卷第二一頁），其於前受有期徒刑之執
    行完畢後五年以內，再犯本案有期徒刑以上之罪，為累犯，應依刑法第四十七條
    之規定，加重其刑。
三、原審予以論罪科刑固非無見，惟查被告於九十一年十一月十六日十時四十分許所
    犯之前開竊盜犯行，與已起訴經認定有罪部分犯行，有連續犯之裁判上一罪之關
    係，原審未及審究，自有未洽。上訴意旨指摘原判決不當，為有理由，自應由本
    院予以撤銷改判。審酌被告犯罪之動機、目的為圖一己私利，曾犯多次竊盜罪之
    素行不佳，惟念其所竊財物價值非鉅，且均即時起獲贓物發還被害人，被告犯後
    尚知坦承犯行之態度等一切情狀，處如主文第二項所示之刑。
據上論斷，應依刑事訴訟法第三百六十九條第一項前段、第三百六十四條、第二百九
十九條第一項前段，刑法第五十六條、第三百二十條第一項、第四十七條，罰金罰鍰
提高標準條例第一條前段，判決如主文。
本案經檢察官劉文水到庭執行職務。
中    華    民    國      九十二      年      一      月     三十   日
                              臺灣高等法院高雄分院刑事第六庭
                                  審判長法官  王憲義
                                        法官  謝靜雯
                                        法官  張意聰
右正本證明與原本無異。
不得上訴。
                                  法院書記官  王婉蓉
中    華    民    國      九十二      年      一      月    三十    日
附錄：本判決論罪科刑法條全文
刑法第三百二十條第一項：
意圖為自己或第三人不法之所有，而竊取他人之動產者，為竊盜罪，處五年以下有期
徒刑、拘役或五百元以下罰金。


司法院資訊處製作；財團法人民間司法改革基金會備份。
